臺灣臺北地方法院刑事判決　　　　　　　99年度訴字第2011號
公　訴　人　臺灣臺北地方法院檢察署檢察官
被　　　告　鄭智文
上列被告因違反毒品危害防制條例案件，經檢察官提起公訴（99
年度撤緩偵字第461號、第489號），因被告於準備程序中就被訴
事實均為有罪之陳述，本院合議庭裁定由受命法官獨任進行簡式
審判程序，判決如下：
    主    文
鄭智文施用第二級毒品，處有期徒刑肆月；又施用第一級毒品，
，共貳罪，各處有期徒刑柒月。應執行有期徒刑壹年肆月。
    犯罪事實
一、鄭智文前於民國98年間，因違反毒品危害防制條例之施用第
    一級毒品海洛因行為，經臺灣板橋地方法院以98年度毒聲字
    第336號裁定送觀察、勒戒後，因認無繼續施用毒品之傾向
    ，於98年7月21日執行完畢釋放，並經臺灣板橋地方法院檢
    察署檢察官以98年度毒偵字第1628號為不起訴處分確定。
二、詎鄭智文仍不知戒絕毒癮，於前開觀察勒戒處分執行完畢釋
    放後5年內，又基於施用第二級毒品甲基安非他命之犯意，
    於98年12月15日22時40分許，在新北市新店區碧潭飯店712
    號房內，以將甲基安非他命置於玻璃球管吸食器內，再點火
    燒烤吸食其煙霧之方式，施用甲基安非他命1次。復於同日
    23時許，再基於施用第一級毒品海洛因之犯意，於同上地點
    ，以將海洛因摻入香菸點燃吸入之方式，施用海洛因1次。
    嗣於同日23時25分許許，為警於上址查獲而逮捕，復經徵得
    其同意後於翌（16）日10時40分採集尿液送驗，確呈甲基安
    非他命及嗎啡陽性反應，而查悉上情。
三、鄭智文另又基於施用第一級毒品海洛因之犯意，於99年1月4
    日21時許，在其位於新北市○○區○○街143巷11弄14號2樓
    之住處，以將海洛因摻入香菸點燃吸入之方式，施用海洛因
    1次。嗣於同日23時30分許，因其行經新北市○○區○○路
    與員山路前，因形跡可疑而遭警攔查，經徵得其同意後於翌
    （5）日0時55分採集尿液送驗，確呈嗎啡陽性反應，而查悉
    上情。
四、案經臺北市政府警察局新店分局及中和第二分局報告臺灣臺
    北地方法院檢察署檢察官偵查起訴。
    理    由
一、本件被告鄭智文所犯均係死刑、無期徒刑或最輕本刑為3年
    以上有期徒刑或高等法院管轄第一審案件以外之罪，其於準
    備程序期日就被訴事實俱為有罪之陳述，經受命法官告知被
    告簡式審判程序之旨，並聽取檢察官及被告之意見後，本院
    依刑事訴訟法第273條之1第1項規定裁定以簡式審判程序加
    以審理，是依刑事訴訟法第273條之2規定，本件之證據調查
    ，不受同法第159條第1項、第161條之1、第161條之3、第
    163 條之1及第164條至第170條規定之限制，合先敘明。
二、前揭事實業據被告鄭智文於本院準備程序及審理中坦承不諱
    ，並經證人即與被告同於98年12月15日在新北市新店區碧潭
    飯店712號房內遭查獲之陳鈺雯於警詢中證述明確（參見臺
    灣臺北地方法院檢察署99年度毒偵字第106號偵查卷第9頁至
    第11頁），另就被告所犯如犯罪事實欄二所示之施用毒品罪
    行，尚有臺灣檢驗科技股份有限公司報告日期：99年1月20
    日、報告編號：UL/2010/10220號濫用藥物檢驗報告（呈甲
    基安非他命及嗎啡陽性反應）1份、勘察採證同意書、臺北
    縣政府警察局新店分局查獲毒品危害防制條例案被移送者姓
    名代碼對照表各1紙及現場照片影本3幀（見同上偵查卷第37
    頁至第38頁、第44頁至第45頁、第64頁）等在卷可稽；另就
    被告所犯如犯罪事實欄三所示之施用毒品罪行，亦有臺灣檢
    驗科技股份有限公司報告日期：99年2月22日，報告編號：U
    L/2010/20099號濫用藥物檢驗報告（呈嗎啡陽性反應）、尿
    液採證同意書及臺北縣政府警察局中和第二分局毒品案犯罪
    嫌犯人姓名及代碼對照表各1紙（見臺灣板橋地方法院99年
    度毒偵字第3004號偵查卷第6頁至第8頁）附卷可參。是認被
    告上揭自白均與事實相符，本件事證明確，俱應依法論科。
三、論罪科刑：
  (一)按甲基安非他命、海洛因分屬毒品危害防制條例第2條第2項
    第2款、第1款所指之第二級、第一級毒品，不得非法施用。
    核被告鄭智文就犯罪事實欄二所為，分別係犯毒品危害防制
    條例第10條第2項、第1項之施用第二級、第一級毒品罪，就
    就犯罪事實欄三所為，則係犯毒品危害防制條例第10條第1
    項之施用第一級毒品罪。其施用前持有毒品甲基安非他命、
    海洛因，為施用行為之當然手段，不另論罪。被告先後施用
    甲基安非他命、海洛因共3次，係基於各別犯意而為，應予
    分論併罰之。
  (二)爰審酌被告：(1)曾因施用毒品犯行，業經觀察勒戒執行完畢
    ，仍無視國家杜絕毒品之政策，猶再施用第二級、第一級毒
    品，施用行為共3次；(2)惟施用毒品係對於自身健康之戕害
    行為，對他人權益尚無損害；(3)犯後尚知坦承犯行等一切情
    狀，分別量處如主文所示之刑，並定其應執行刑。
四、沒收部分：
    被告於98年12月15日在新北市新店區碧潭飯店712號房內，
    遭警查獲其所犯如犯罪事實欄二所示之施用第二級、第一級
    毒品罪行時，現場尚查扣有吸食器1組及玻璃球1個，惟被告
    均否認為其所有，證人陳鈺雯則自承為其所有（參見臺灣臺
    北地方法院檢察署99年度毒偵字第106號偵查卷第11頁、第
    15頁），而依本案卷證資料，亦無法認定上揭扣案物為被告
    所有，依法自不得諭知沒收，併此敘明。
五、據上論斷，應依刑事訴訟法第273條之1第1項、第299條第1
    項前段，毒品危害防制條例第10條第1項、第2項，刑法第11
    條前段、第51條第5款，判決如主文。
本案經檢察官林妙蓁到庭執行職務。
中    華    民    國   100    年    4     月    29    日
                  臺灣臺北地方法院刑事第八庭
                              法  官  古瑞君
以上正本與原本無異。
如不服本判決應於收受送達後10日內向本院提出上訴書狀，並應
敘述具體理由；其未敘述上訴理由者，應於上訴期間屆滿後20日
內向本院補提理由書（均須按他造當事人之人數附繕本）「切勿
逕送上級法院」。
                               書記官  莊宜諳
中    華    民    國   100    年    4     月    29    日
附錄本案論罪科刑法條全文：
毒品危害防制條例第10條
施用第一級毒品者，處 6 月以上 5 年以下有期徒刑。
施用第二級毒品者，處 3 年以下有期徒刑。